# 丧失控制权时其他综合收益的处理

提问人：1226829524 时间：2021-07-29 09:33:07
您好，陈老师有个问题一直没有想明白，需要您给指点一下:
具体如下：
1 、20×7年 1 月 1 日，甲公司支付 600 万元取得乙公司100%的股权，投资当时乙公司可辨认净资产的公允价值为 500 万元，有商誉 100 万元。20×7年 1 月 1 日至20×8年 12 月 31 日，乙公司的净资产增加了 75 万元，其中按购买日公允价值计算实现的净利润 50 万元，持有的以公允价值计量且其变动计入其他综合收益的金融资产（债务工具）的公允价值升值 25 万元。20×9年 1 月 8 日（注意：年初），甲公司转让乙公司60%的股权，收取现金480 万元存入银行，转让后甲公司对乙公司的持股比例为40%，能对其施加重大影响。20×9年 1 月 8 日，即甲公司丧失对乙公司的控制权日，乙公司剩余40%股权的公允价值为 320 万元（合并报表时采用）。
处置日合并报表应确认投资收益为：合并报表当期的处置投资收益（合并财务报表层面）=[（处置股权取得的对价＋剩余股权公允价值）-原有子公司自购买日开始持续计算的净资产×原持股比例]
’=（480+320）-[（ 500 （可辩认）+50（如有，应扣除宣告或发放的现金股利）+25（其他综合收益）]×100%（注意持股比例）-100（商誉，无须乘以持股比例）=125（万元）
与原有子公司股权投资相关的其他综合收益[25万元×100%]、其他权益变动（即原资本公积——其他资本公积），应当在丧失控制权时转作当期的投资收益（或留存收益）。=25*100=25
合计确认投资收益 150 万元
个别报表中确认投资收益=480-600*0.6=120；差异150-120=30
在合并报表中做调整分录如下：
1 、长投公允价值调整
借：长期投权投资 320
贷：长期股权投资 =600-360+50 0.4+25 0.4=270
贷：投资收益 50
2 、调整处置股权部分对应的投资收益
借：投资收益 =50 0.6+25 0.6=45
贷：未分配利润 =50*0.6
贷：其他综合收益 =25*0.6
3 、将以前年度合并报表中确认的其他综合收益在处置日转入当期损益
借：其他综合收益 =25*1
贷：投资收益 =25
合并报表中确认的投资益为：（个别报表中的）120+50-45+25=150
这里合并报表中的调整分录的第三部，我怎么也不能理解，是基于什么原理要这么调整呢？
我的我的 问题 是是：：
1 、这样调整后合并报表中列示的其他综合收益金额为：个别报表权益法调整的 25 0.4=10+ 合并报表中的调整 25 0.6=15-第三步的调整25=0难 道道 说这 个其他个其他 综 合收益最后在合并 报 表中就列示 为 0 了了 吗 ？？？？ 这 不是和公司期末持有的 40% 股股 权应 享有的其他 综 合收益不一致了 吗 ？？？？
2 、难道是这样理解：因为合并报表中列示的长投价值为公允价值，这个公允价值就包括了其中的其他综合收益变动的部分，包括本期处置部分股权时所获取的对价 480 万元也是考虑了此部分其他综合收益后的价值，因此在合并 报 表中其他 综 合收益最 终 列示金列示金 额为 0 呢？？呢？？
3 、我知道上述步步 骤 是根据会 计 准准 则 的指引一步步步步来的来的，， 我就想知道具体的原理，， 为 什什么么要要 这 么么做麻做麻 烦 老老 师 指点一下，，多多 谢 了。了。

回答人：chenyiwei
1 、在丧失对子公司的控制权时，合并报表层面原先与该原子公司相关的其他综合收益应全部处理完毕，或者转入损益（投资收益），或者直接转入留存收益，总之不能继续作为其他综合收益保持在合并报表层面。
2 、这样处理的背后考虑是“跨越会计处理界线”原则。此问题在版面上讨论很多，你可以自行搜索一下。